# 投资收益是否能冲减往来款？对企业所得税呦呵影响？

提问人：yuzhan0727 时间：2020-04-08 08:05:27
想请教一下陈版主，长投成本法核算，子公司分配利润的时候，母公司确认投资收益做了冲减往来款，这样是否可行？如果可行对年度企业所得税汇算清缴有何影响呢？

回答人：chenyiwei
在子公司作出利润分配决议后，对于股利的具体支付方式，可以由股东和公司双方协商确定。如果股东原先对公司有应付款的，则股东可以要求公司将应收股利和应付公司的往来款对抵后按净额结算，除非法律法规或者合同禁止净额结算。这种结算安排一般不会对税务上的汇算清缴产生重大影响。
如果该被投资公司准备IPO或者进行其他资本运作，则要关注存在大额应收股东款项是否可能被质疑为大股东资金占用，从而成为障碍，并积极解决。在股东现金不足的情况下，此类债权债务抵销结算（前提是这些往来款都是真实、合规的）可以作为解决资金占用问题的途径之一。